【裁判字號】    99,交簡上,9
【裁判日期】    990622
【裁判案由】    過失致死
【裁判全文】
臺灣新竹地方法院刑事判決             99年度交簡上字第9號
上  訴  人
即  被  告  乙○○
上列上訴人因過失致死案件，不服本院竹北簡易庭民國98年10月
30日98年度竹北交簡字第253 號簡易判決（聲請簡易判決處刑書
案號：98年度偵字第2686號），提起上訴，本院管轄之第二審合
議庭，判決如下：
    主  文
上訴駁回。
乙○○緩刑貳年。
    事  實
一、乙○○於民國97年11月24日5 時45分許（聲請簡易判決處刑
    書誤載為5 時59分），駕駛車牌號碼為S6─2962之自用小客
    貨車，沿新竹縣115 縣道往桃園縣楊梅鎮方向行駛，行經該
    縣道26.5公里處即新埔鎮照門里地區，適甲○○自乙○○所
    駕駛之上開自用小客貨車左前方步行穿越道路，乙○○本應
    注意車前狀況，隨時採取必要之安全措施，以避免危害之發
    生，而依當時天氣陰雨然晨間光線充足、路面溼潤惟無缺陷
    亦無障礙物等一切情狀，客觀上並無不能注意之情事，竟疏
    於注意車前狀況，所駕駛之上開自用小客貨車遂撞擊甲○○
    ，甲○○因而人車倒地，受有頭、胸、腹部挫傷併肋骨骨折
    ，腦挫傷併肝臟破裂出血、血胸等之傷害，經送醫救治，仍
    於97年11月26日9 時28分許不治死亡。乙○○於肇事後在未
    有職司偵查權之公務員發覺犯罪前，在肇事現場等候向到場
    處理之新竹縣政府警察局新埔分局員警王建華表示為本件車
    禍肇事人且願意接受刑事訴追程序。
二、案經新竹縣政府警察局新埔分局報請相驗後，由臺灣新竹地
    方法院檢察署檢察官相驗後自動檢舉偵查後聲請簡易判決處
    刑。
    理    由
壹、程序部分：
    按被告以外之人於審判外之言詞或書面之陳述，除法律有規
    定者外，不得作為證據，又被告以外之人於審判外之陳述，
    雖不符刑事訴訟法第159 條之1 至之4 之規定，而經當事人
    於審判程序同意作為證據，法院審酌該言詞陳述或書面陳述
    作成時之情況，認為適當者，亦得為證據。當事人、代理人
    或辯護人於法院調查證據時，知有第159 條第1 項不得為證
    據之情形，而未於言詞辯論終結前聲明異議者，視為有前項
    之同意，刑事訴訟法第159 條第1 項、第159 條之5 分別定
    有明文。經查，本判決下列所引用之各該被告以外之人於審
    判外之陳述（包含書面陳述），除公務員職務上製作之紀錄
    文書，並無顯不可信之情況，依刑事訴訟法第159 條之4 第
    1 款規定，有證據能力外，其餘亦屬傳聞證據部分，上訴人
    即被告於本院準備程序時表示沒有意見，且檢察官、上訴人
    即被告迄於言詞辯論終結前均未聲明異議。本院審酌上開證
    據資料製作時之情況，尚無違法不當及證明力明顯過低之瑕
    疵，亦認為以之作為證據應屬適當，故揆諸前開規定，爰依
    刑事訴訟法第159 條之5 規定，認前揭證據資料均有證據能
    力。
貳、實體部分：
一、認定犯罪事實所憑之證據及認定之理由：
    上揭事實，業據上訴人即被告乙○○於本院準備程序及審理
    時均坦承不諱，復有道路交通事故現場圖、道路交通事故調
    查報告表(一)、(二)、查證照片9 張、東元綜合醫院診斷證明書
    1 份、台灣桃園地方法院檢察署檢察官相驗筆錄1 份、法醫
    檢驗報告書1 份、相驗屍體證明書1 份，並有台灣省竹苗區
    車輛行車事故鑑定委員會98年3 月9 日竹苗鑑980043字第09
    85300665號函附鑑定意見書1 份、新埔分局道路交通事故肇
    事人自首情形紀錄表可佐，足認被告之自白確與事實相符，
    本件事證明確，被告上開犯行堪以認定，應依法論科。
二、論罪及科刑：
    核被告所為係犯刑法第276 條第1 項之過失致死罪。原審以
    被告乙○○上開犯行明確，依刑事訴訟法第449 條第1 項前
    段、第454 條第2 項，刑法第276 條第1 項、第41條第1 項
    前段、第62條前段，刑法施行法第1 條之1 第1 項、第2 項
    前段，逕以簡易判決量處被告有期徒刑五月，且諭知如易科
    罰金，以新台幣1000元折算1 日，其認事用法，均無違誤，
    量刑亦屬妥適，應予維持。被告上訴意旨以伊已與告訴人達
    成和解為由，提起上訴，經核為無理由，應予駁回。末查，
    被告乙○○前未曾因故意犯罪受有期徒刑以上刑之宣告，有
    臺灣高等法院被告前案紀錄表附卷足稽，其因一時失慮致罹
    刑章，且已與被害人家屬達成和解，堪認頗有悔意，並已給
    付賠償金額新臺幣300,000 元予被害人家屬，此有本院98年
    度司竹調字第39號和解筆錄1 份在卷可參（本院卷第24頁）
    ，經此偵審程序之教訓後，應能知所警惕，信無再犯之虞，
    本院因認其所受宣告之刑以暫不執行為適當，爰依刑法第74
    條第1 項第1 款規定併宣告緩刑2 年。
三、據上論斷，應依刑事訴訟法第455條之1第1項、第3項、第36
    8條，刑法第74條第1項第1款，判決如主文。
本案經檢察官邱宇謙到庭執行職務。
中    華    民    國    99    年    6     月    22    日
                  刑事第六庭審判長法  官  黃美盈
                                  法  官  邱忠義
                                  法  官  李毓華
以上正本證明與原本無異。
不得上訴。
中    華    民    國    99    年    6     月    22    日
                                  書記官  陳美利

司法院資訊處製作；財團法人民間司法改革基金會備份。
